【裁判字號】    98,易,517
【裁判日期】    980429
【裁判案由】    竊盜
【裁判全文】
臺灣臺北地方法院刑事判決               98年度易字第517號
公  訴  人  臺灣臺北地方法院檢察署檢察官
被      告  乙○○
                    （現另案於臺灣宜蘭監獄執行中）
上列被告因竊盜案件，經檢察官提起公訴（98年度偵字第3496號）
，本院判決如下：
    主  文
乙○○攜帶兇器，毀越安全設備竊盜，累犯，處有期徒刑捌月。
螺絲起子及鉗子各壹支均沒收。
    事  實
一乙○○於民國92年間因施用毒品案件，經臺灣高等法院以93年
  度上訴字第194 號判決判處有期徒刑8 月、7 月，應執行刑有
  期徒刑1 年2 月。又因施用毒品案件，經臺灣板橋地方法院以
  94年度訴字第1152號判決判處有期徒刑10月、8 月，應執行刑
  有期徒刑1 年4 月，及因違反槍砲彈藥刀械管制條例案件，經
  同法院以94年度訴字第1628號判決判處有期徒刑1 年2 月，併
  科罰金新臺幣3 萬元，並經同法院以96年度聲減字第306 號裁
  定分別予以減刑並定應執行刑為有期徒刑1 年3 月，再與前述
  臺灣高等法院93年度上訴字第194 號判決所定應執行刑有期徒
  刑1 年2 月合併執行，96年7 月16日繳納罰金執行完畢出監。
  竟基於為自己不法所有之意圖，於97年9 月26日凌晨零時左右
  ，攜帶其所有客觀上足認為兇器之螺絲起子及鉗子各1 支，前
  往臺北市○○○路○ 段125 號1 樓甲○○經營之至善水電行後
  方巷道內，破壞進入防火巷之木門門鎖，進入防火巷後再利用
  附近既有之木梯攀爬，破壞該址廁所鐵窗鎖，自該窗攀入屋內
  ，竊取工作台上華碩A8JS筆記型電腦1 部、美樂達A2及新力T3
  數位相機各1部、喜得釘電鑽2臺、BOSCH電動起子2支等物（合
  計價值約新臺幣12萬8000元）後，開啟該店前方鐵捲門逃逸離
  去。嗣甲○○於97年9月26日上午10點左右到店準備營業時，
  發現鐵捲門遭開啟離地1公尺，報警處理，經警到場採驗現場
  指紋，比對出印留於廁所鐵窗附近之指紋3枚與乙○○留存之
  指紋相符，始悉上情。
二案經甲○○訴由臺北市政府警察局大安分局報請臺灣臺北地方
  法院檢察署檢察官偵查起訴。
    理  由
一被告以外之人於審判外之言詞或書面陳述，除法律有規定者外
  ，不得作為證據，刑事訴訟法第159 條第1 項固有明文；惟被
  告以外之人於審判外之陳述，雖不符同法第159 條之1 至之4
  規定，而經當事人於審判程序同意作為證據，法院審酌該言詞
  陳述或書面陳述作成時之情況，認為適當者，亦得為證據。又
  當事人、代理人或辯護人於法院調查證據時，知有第159 條第
  1 項不得為證據之情形，而未於言詞辯論終結前聲明異議者，
  視為有前項之同意，同法第159 條之5 亦定有明文。本件公訴
  人及被告乙○○於本院準備程序及審判程序中對於本案相關證
  人於偵查中之證述暨其他相關具傳聞性質之證據資料之證據能
  力，均表示沒有爭執，且迄於言詞辯論終結前亦未聲明異議。
  本院審酌本案證人之陳述及證據資料作成時之情況，核無違法
  取證或其他瑕疵，認為以之作為證據為適當，前述證人於審判
  外之陳述及相關證據資料，自得做為證據。
二認定事實所憑之證據及理由：前述事實，除被告乙○○於本院
  審理時坦承外，並有臺北市政府警察局大安分局077 號刑案現
  場勘察報告、內政部警政署刑事警察局97年10月31日刑紋字第
  0970165650號鑑驗書等可證，且與證人即被害人甲○○之證言
  相符，足以擔保被告自白之真實性。本件證據明確，已可證明
  被告有事實欄所載竊盜犯行，應依法論科。
三論罪科刑之依據：核被告所為，係犯刑法第321 條第1 項第2
  款毀越安全設備、第3 款攜帶兇器竊盜罪。其曾有如事實欄所
  述之犯罪科刑執行完畢情形，有臺灣高等法院被告前案紀錄表
  1 份可參，其受有期徒刑執行完畢後，於5 年內因故意再犯有
  期徒刑以上之本罪，為累犯，依法加重其刑。公訴意旨另認被
  告同時竊取林內牌熱水器19臺、桌上型電腦及液晶顯示器各1
  部等物部分，除為被告否認外，依前述刑案現場勘察報告及證
  人甲○○之證言亦可知，證人甲○○於97年9 月26日上午10點
  左右抵達店外時，鐵捲門開啟約3 分之1 ，離地約1 公尺左右
  ，由此鐵捲門開啟之程度觀之，自被告離去後，至證人甲○○
  到場前之數小時期間，任何人均得輕易進入店內，依現存卷證
  ，尚無從認定林內牌熱水器19臺、桌上型電腦及液晶顯示器各
  1 部等物亦為被告所竊。又被告於檢察官訊問時雖供稱當天與
  另1 名男子共同為之，惟其當時僅承認破壞門鎖及鐵窗鎖，否
  認有進入至善水電行竊取物品之行為，其為卸責，不無編造供
  詞，企圖將責任推由不存在之共犯承擔之可能，況依前述刑案
  現場勘察報告、刑事警察局鑑驗書等證據資料，亦無從認定
  本件竊案係由2人以上共同為之，自不能遽認有另名共犯參與
  ，併此敘明。本院審酌被告正值青年不思謀求正當工作換取報
  酬，而以竊取他人財物之方法獲得金錢，所竊物品價值高達十
  餘萬元，損失甚鉅，但念其事後已坦承犯行等一切情狀，量處
  如主文所示之刑。又螺絲起子及鉗子各1支均被告屬所有，且
  為其供本件竊盜犯行所用之物，業據其供承在卷，雖未扣案，
  惟被告既供稱仍存放於住處，並未滅失，依刑法第38條第1項
  第2款沒收之。
四適用之法條：刑事訴訟法第284 條之1 、第299 條第1 項前段
  ，刑法第321 條第1 項第2 款、第3 款、第47條第1 項、第38
  條第1 項第2 款。
本案經檢察官蘇維達到庭執行職務
中    華    民    國    98    年    4     月    29    日
                  刑事第十五庭  法  官    邱蓮華
上正本證明與原本無異。
如不服本判決應於收受送達後10日內向本院提出上訴書狀，並應
敘述具體理由；其未敘述上訴理由者，應於上訴期間屆滿後20日
內向本院補提理由書（均須按他造當事人之人數附繕本）「切勿
逕送上級法院」。告訴人或被害人如對於本判決不服者，應具備
理由請求檢察官上訴，其上訴期間之計算係以檢察官收受判決正
本之日期為準。
                                書記官    葉宜玲
中    華    民    國    98    年    4     月    29    日
附錄論罪科刑法條
刑法第320條
意圖為自己或第三人不法之所有，而竊取他人之動產者，為竊盜
罪，處5 年以下有期徒刑、拘役或500 元以下罰金。
意圖為自己或第三人不法之利益，而竊佔他人之不動產者，依前
項之規定處斷。
前2項之未遂犯罰之。
刑法第321條
犯竊盜罪而有左列情形之一者，處6 月以上、5 年以下有期徒刑
：
一於夜間侵入住宅或有人居住之建築物、船艦或隱匿其內而犯之
  者。
二毀越門扇、牆垣或其他安全設備而犯之者。
三攜帶兇器而犯之者。
四結夥3人以上而犯之者。
五乘火災、水災或其他災害之際而犯之者。
六在車站或埠頭而犯之者。
前項之未遂犯罰之。


司法院資訊處製作；財團法人民間司法改革基金會備份。
